臺灣屏東地方法院刑事判決　　　　　　　110年度易字第355號
公　訴　人　臺灣屏東地方檢察署檢察官
被　　　告　傅信銘



上列被告因竊盜案件，經檢察官提起公訴（110 年度偵字第2019
號），因被告於準備程序中就被訴犯罪事實為有罪之陳述，經告
知簡式審判程序之旨，並聽取當事人之意見後，本院裁定改行簡
式審判程序，判決如下：
    主  文
傅信銘犯踰越安全設備攜帶兇器竊盜罪，處有期徒刑陸月，如易
科罰金，以新臺幣壹仟元折算壹日。
    事  實
一、傅信銘意圖為自己不法之所有，基於竊盜之犯意，於民國11
    0 年2 月13日23時35分許，騎乘車牌號碼000-000 號普通重
    型機車，前往方宏申所經營址設屏東縣○○鄉○○路0 段00
    0 號「黑白洗車場」，趁無人注意之際，翻越上開洗車場廁
    所後方之窗戶，侵入上開洗車場辦公室，再以現場所撿拾客
    觀上足以致人死傷之兇器剪刀及螺絲起子各1 把，破壞該處
    所裝設之兌幣機（毀損部分未據告訴），竊取兌幣機內所存
    放現金新臺幣（下同）1,150 元得手後，旋即為警當場查獲
    ，並扣得現金1,150 元（已發還方宏申）及行竊使用之剪刀
    及螺絲起子各1 把。
二、案經方宏申訴由屏東縣政府警察局屏東分局報告臺灣屏東地
    方檢察署檢察官偵查起訴。
    理  由
一、本件被告傅信銘所犯係死刑、無期徒刑、最輕本刑為3 年以
    上有期徒刑以外之罪，其於準備程序中就被訴事實為有罪之
    陳述，經法官告知簡式審判程式之旨，並聽取檢察官及被告
    之意見後，經本院依刑事訴訟法第273 條之1 第1 項規定，
    裁定行簡式審判程序。又卷內之人證、物證、書證等證據，
    依同法第273 條之2 規定，不受第159 條第1 項關於傳聞法
    則規定之限制，依法均有證據能力，合先敘明。
二、上開犯罪事實，業據被告於警詢、偵查及本院審理時坦承不
    諱，核與證人即告訴人方宏申於警詢中證述情節相符，並有
    偵查報告、蒐證照片、監視器畫面截圖、屏東縣政府警察局
    屏東分局搜索扣押筆錄、扣押物品目錄表、扣押物品收據、
    贓物認領保管單等件在卷可考，足徵被告之自白核與事實相
    符，其所為自白當可採信。本件事證已臻明確，被告犯行洵
    堪認定，應依法論科。
三、論罪科刑
㈠、按刑法第321 條第1 項第2 款所謂「其他安全設備」係指門
    扇牆垣以外，依社會通常觀念足認防盜之一切設備而言，如
    門鎖、窗戶、天窗等（最高法院55年度台上字第547 號判例
    要旨、78年度台上字第4418號判決意旨參照）；又本款所稱
    之「毀越」，指毀壞與踰越二種情形，所謂「毀」係指毀壞
    ，而所謂「越」則指越入、超越或踰越而言，祇要毀壞、踰
    越或超越門扇、安全設備之行為使該門扇、安全設備喪失防
    閑作用，即該當於前揭規定之要件（最高法院78年度台上字
    第4418號、77年度台上字第1130號判決意旨參照）。
㈡、查被告係以攀爬窗戶之方式進入辦公室內行竊，該窗戶係足
    以防盜之設備，被告逾越該窗戶後入內行竊，已使該窗戶喪
    失防閑作用，揆諸上開說明，符合刑法第321 條第1 項第2
    款「逾越安全設備」竊盜之加重要件。且被告持以實施上開
    竊盜犯行之剪刀及螺絲起子各1 支，既可用以破壞兌幣機，
    可知該等物品之材質當甚為堅硬，倘持以對人揮擊，當對人
    之生命、身體構成危險，均屬兇器無誤。是核被告所為，係
    犯刑法第321 條第1 項第2 款、第3 款之踰越安全設備攜帶
    兇器竊盜罪。
㈢、爰以行為人之責任為基礎，審酌被告不思循合法途徑獲取財
    物，恣意以前開手段竊取他人財物，致告訴人受有財產損失
    ，顯然欠缺尊重他人財產法益之觀念，所為並對社會治安影
    響甚大，殊值非難，惟念其坦承犯行之犯後態度，兼衡被告
    之前科素行（見臺灣高等法院被告前案紀錄表）、犯罪動機
    、目的、手段、自陳學歷為高中畢業、之前從事木炭工作、
    月薪16,000元之家庭生活狀況（見本院卷第110 頁）、所竊
    財物價值及迄未與告訴人達成和解或賠償其所受損害等一切
    情狀，量處如主文所示之刑，並諭知易科罰金之折算標準。
四、沒收
    扣案之剪刀及螺絲起子各1 支，雖係供被告上開犯行所用，
    惟並非被告所有，業據被告供承在卷（見本偵卷第30頁），
    爰不予宣告沒收或追徵。
據上論斷，應依刑事訴訟法第273 條之1 第1 項、第299 條第1
項前段，刑法第321 條第1 項第2 款、第3 款、第41條第1 項前
段、刑法施行法第1 條之1 第1 項，判決如主文。
本案經檢察官李仲仁提起公訴，檢察官吳政洋到庭執行職務。
中    華    民    國   110    年    10    月    14    日
                  刑事第五庭    法  官  程耀樑
以上正本證明與原本無異。
如不服本判決應於收受判決後20日內向本院提出上訴書狀，並應
敘述具體理由；其未敘述上訴理由者，應於上訴期間屆滿後20日
內向本院補提理由書（均須按他造當事人之人數附繕本）「切勿
逕送上級法院」。
中    華    民    國   110    年    10    月    15    日
                                書記官  沈君融
附錄本案論罪科刑法條：
中華民國刑法第321條
犯前條第1 項、第2 項之罪而有下列情形之一者，處6 月以上5
年以下有期徒刑，得併科50萬元以下罰金：
一、侵入住宅或有人居住之建築物、船艦或隱匿其內而犯之。
二、毀越門窗、牆垣或其他安全設備而犯之。
三、攜帶兇器而犯之。
四、結夥三人以上而犯之。
五、乘火災、水災或其他災害之際而犯之。
六、在車站、港埠、航空站或其他供水、陸、空公眾運輸之舟、
    車、航空機內而犯之。
前項之未遂犯罰之。